【裁判字號】    98,小上,50
【裁判日期】    990202
【裁判案由】    給付管理費
【裁判全文】
臺灣臺南地方法院民事裁定              98年度小上字第50號
上  訴  人  甲○○
被 上 訴人  溫馨園管理委員會
法定代理人  乙○○
上列當事人間請求給付管理費事件，上訴人對於民國98年11月20
日本院臺南簡易庭98年度南小字第1014號第一審小額判決提起上
訴，本院裁定如下：
    主      文
上訴駁回。
第二審訴訟費用新臺幣壹仟伍佰元由上訴人負擔。
    理      由
一、按對於小額程序之第一審裁判之上訴，非以其違背法令為理
    由，不得為之；又上訴狀應記載上訴理由，並表明原判決所
    違背之法令及其具體內容，依訴訟資料可認原判決有違背法
    令之具體事實，民事訴訟法第436條之24第2項及第436條之2
    5分別定有明文。另依同法第436條之32準用同法第468條之
    規定，判決不適用法規或適用不當者，為違背法令。而判決
    有同法第469條第1款至第5款情形之一者，為當然違背法令
    。從而，當事人對於小額程序之第一審判決提起上訴，如依
    民事訴訟法第468條規定，以第一審判決有不適用法規或適
    用法規不當為理由時，其上訴狀或理由書應有具體之指摘，
    並揭示該法規之條項或其內容。若係成文法以外之法則，應
    揭示該法則之旨趣。倘為司法院解釋，或最高法院之判例，
    則應揭示該判解之字號或其內容。如以民事訴訟法第469條
    第1款至第5款所列情形為理由時，其上訴狀或理由書，應揭
    示合於該條款之事實。上訴狀或理由書如未依此項方法表明
    ，或其所表明者，顯與上開法條規定之情形不相合時，即難
    認為已對第一審判決之違背法令有具體之指摘，其上訴自難
    認為合法。又上訴理由如僅引用原審判決時之攻擊防禦方法
    ，應認為未對原審判決有何具體之指摘，不得謂已合法表明
    上訴理由，其上訴亦難認為合法。
二、本件上訴意旨略以：
    （一）上訴人並無停車位，故每月應扣除停車位管理費新臺
          幣（下同）200元始合理。因管理員表示不繳足管理
          費就不讓上訴人繳納，故係被上訴人受領遲延，非上
          訴人遲延繳納，況民國93年至96年之管理費，上訴人
          均已足額繳納。
    （二）被上訴人至今仍未提出大樓管理費計算方式之原始決
          議（即84年11月25日住戶大會會議紀錄），是以，被
          上訴人就其向上訴人催討管理費之依據為何，尚無法
          說明。被上訴人雖提出89年4月21日「管理委員會會
          議記錄」，及97年8月17日「第14屆第3次臨時區分所
          有權人大樓會議記錄」，惟若無最初收取管理費標準
          之決議，則尚難以日後之決議推認被上訴人有合法之
          收費依據。再者，在路邊停車亦需繳納管理費顯有不
          當，管理費計算費用標準有不公之處。
    （三）管理委員會長年遭人把持，除收費不公平外，開會、
          決議亦均草率為之，上訴人並無印象有決議通過「住
          戶規約」，故被上訴人應舉證證明該規約係於何次會
          議決議通過，並提出該次會議之會議紀錄，方可於本
          案援用該規約之約定。
    （四）並聲明：原判決關於上訴人敗訴部分廢棄；上開廢棄
          部分被上訴人在第一審之訴駁回。
三、本件被上訴人請求上訴人給付之訴訟標的金額合計為10,600
    元，其訴訟標的金額在10萬元以下，自應適用民事訴訟法第
    436條之8小額訴訟程序之規定，則依同法第436條之24第2項
    、第436條之25及第471條第1項規定，非以其違背法令為由
    不得上訴，且須記載上訴理由，或於提起上訴後20日內表明
    原判決所違背之法令及其具體內容，始合上訴程式。經查，
    本件上訴人對於原判決提起上訴，核其上訴狀所載內容，僅
    主張被上訴人未能提出收取管理費之依據，以及認管理費計
    算費用標準有不公之處等語，經核均係在爭執與被上訴人間
    ，針對本件債務之實質法律關係之爭議，屬原審依職權取捨
    及評價證據後對於事實認定之問題，上訴人並未依前述意旨
    ，具體指摘原判決有何違反成文法法規之條項、內容，或司
    法院解釋或最高法院判例，亦未表明依訴訟資料合於該違背
    法令之具體事實，故難認對原判決之如何違背法令已有具體
    之指摘。參照首開說明，上訴人之本件上訴為不合法，應予
    駁回。
四、末按於小額訴訟之上訴程序，法院為訴訟費用之裁判時，應
    確定其費用額，民事訴訟法第436條之19第1項及第436條之3
    2第1項規定甚明。本件上訴人小額訴訟之上訴既經駁回，關
    於第二審訴訟費用自應由上訴人負擔。查本件第二審裁判費
    為1,500元，此外別無其他訴訟費用支出，參照前開規定，
    應由上訴人負擔，爰併予確定如主文第2項所示。
五、據上論結，本件上訴為不合法，依民事訴訟法第436條之24
    第2項、第436條之32第1項、第2項、第444條第1項前段、第
    95條、第78條、第436條之19第1項，裁定如主文。
中    華    民    國    99    年    2     月    2     日
                  民事第一庭  審判長法  官  高榮宏
                                    法  官  蔡孟珊
                                    法  官  陳志成
以上正本係照原本作成。
本裁定不得抗告。
中    華    民    國    99    年    2     月    3     日
                                    書記官  陳淑芬

司法院資訊處製作；財團法人民間司法改革基金會備份。
